【裁判字號】    97,交抗,633
【裁判日期】    971002
【裁判案由】    聲明異議
【裁判全文】
臺灣高等法院高雄分院刑事裁定         97年度交抗字第633號
抗  告  人
即受處分人    甲○○
上列抗告人因違反道路交通管理處罰條例聲明異議案件，不服臺
灣高雄地方法院中華民國97年8 月25日裁定（97年度交聲字第15
71號），提起抗告，本院裁定如下：
    主  文
抗告駁回。
    理  由
一、本件經本院審理結果，認第一審裁定認事、用法均無違誤，
    應予維持，並引用第一審裁定之事實、理由及證據（如附件
    ）。
二、抗告意旨略以：抗告人係計程車司機，於民國97年6 月4 日
    下午8 時17分許，行經高雄市○○○街與漢口街口時，因黃
    燈而越線停止，本想等綠燈再行通過，但伊左前方車輛要通
    過，為免妨礙交通，乃往前行駛而後停在高雄市○○路與漢
    口街時，警察即將伊攔下開單舉發伊闖紅燈，但伊並非闖紅
    燈，且當時警方有Ｖ8 攝影機，如果伊有闖紅燈，應該有拍
    攝存證，但警方卻未能提出照片或錄影以資證明，顯無憑據
    ，實難甘服。為此提起抗告，請求撤銷原裁定，更為適當之
    裁定云云。
三、本院查：抗告人有違反道路交通管理處罰條例第53條第1 項
    規定「駕車行經有燈光號誌管制之交岔路口闖紅燈」之事實
    及證據，已經原審傳訊證人即舉發本件違規事件之員警向文
    瑋到庭證述明確（見原審卷第18至19頁），並於原裁定論述
    採證之理由甚詳，抗告人認警方應提出當時執法之照片或錄
    影以資證明，尚嫌無據；且抗告人亦具狀自承當日確有行經
    高雄市○○○街與漢口街，因黃燈而越線停止，嗣又往前行
    駛通過該交岔路口，而停在高雄市○○路與漢口街等語，顯
    與行經有燈光號誌管制之交岔路口闖紅燈之情形無異；況證
    人向文瑋於原審並證述：「我確實有看到異議人於紅燈亮起
    後，仍然向前行駛。」、「（問：當時有無異議人所稱，他
    在道路中央煞車之情形？）沒有，異議人是直駛，而且因為
    我們熱河二街確定是綠燈，所以異議人漢口街的燈號，確實
    是紅燈，可是異議人仍然向前行駛，並沒有黃燈轉紅燈的情
    形。」等語綦詳（見原審卷第19頁），顯與抗告人上開所辯
    等情迴異，參酌證人向文瑋與抗告人素不相識，並無任何恩
    怨嫌隙，證人向文瑋為執行公務之員警，原則上係依法公正
    執行勤務，衡情當無甘冒偽證罪責故意構陷抗告人違規之理
    ；此外，復佐以證人向文瑋證詞內容前後一貫，並無瑕疵可
    指等情，堪認其所述攔檢抗告人之過程，應屬實在。抗告人
    空言否認有闖紅燈情事云云，自難採信。是抗告人仍執陳詞
    否認違規，指摘原裁定採證論理不當，提起抗告，為無理由
    ，應予駁回。
四、據上論結，應依道路交通案件處理辦法第26條、刑事訴訟法
    第412 條，裁定如主文。
中    華    民    國    97    年    10    月    2     日
                  刑事第九庭    審判長法  官  莊秋桃
                                      法  官  范惠瑩
                                      法  官  裕斗
以上正本證明與原本無異。
本裁定不得抗告。
中    華    民    國    97    年    10    月    2     日
                                      書記官  張宗芳
附件：
臺灣高雄地方法院交通事件裁定        97年度交聲字第1571號
原處分機關  高雄市政府交通局
異  議  人  甲○○
上列異議人即受處分人因違反道路交通管理處罰條例案件，對於
高雄市政府交通局民國97年06月23日所為之處分（原處分：高市
府交裁字第裁32-BO0000000），聲明異議，本院裁定如下：
    主  文
異議駁回。
    理  由
一、本件異議意旨略以：異議人於97年6 月4 日下午8 時17分許
    ，行經高雄市○○○街、漢口街口時，係搶黃燈，而駛至該
    路口中段時，燈號才轉為紅燈，故伊只得繼續向前行駛，伊
    並未闖越紅燈，警察開單舉發伊闖紅燈，並非屬實，且警方
    並未提出照片或錄影等證據以證明異議人確有闖紅燈之違規
    行為，伊不服，爰提出聲明異議等語。
二、按汽車駕駛人，行經有燈光號誌管制之交岔路口闖紅燈者，
    處新臺幣（下同）1800元以上5400元以下罰鍰。道路交通管
    理處罰條例第53條第1 項定有明文。又汽車駕駛人有違反該
    條例第53條情形者，除依原條款處罰鍰外，並記違規點數3
    點，同條例第63條第1 項第3 款亦有明定。
三、經查：
(一)、本件異議人即受處分人甲○○於民國97年06月04日20時17分
    許，駕駛車號392-XP號營業一般小客車沿漢口街由南往北方
    向行駛，行經該路與熱河二街之交岔路口（該路口為有燈光
    號誌管制之交岔路口）後，為警攔停以其在上開路口闖越紅
    燈而製單舉發之事實，有高雄市政府警察局舉發違反道路交
    通管理事件通知單、高雄市政府警察局三民一分局交通違規
    陳情案件簽見表各1 紙在卷可稽，堪認屬實。
(二)、異議人雖辯稱伊只是搶黃燈，並未闖紅燈云云。惟據證人即
    本件舉發員警向文瑋於97年8 月13日本院審理時到庭具結證
    稱：當時伊與三名員警要去執行酒駕臨檢勤務，尚未到臨檢
    點時，伊等在熱河二街上行駛便發現異議人違規，當時異議
    人行駛在漢口街由南向北行駛，因為伊等熱河二街之燈號為
    綠燈，故伊十分確定異議人行駛之漢口街已經是紅燈，然而
    異議人卻仍然駕車闖越，故伊便在十全、漢口街口將異議人
    攔下，開單舉發異議人闖越紅燈。遭攔停後異議人有爭執警
    方應該要有採證照片，但伊確實有看到異議人於紅燈亮起後
    ，仍然向前行駛之情。又，異議人並無搶黃燈或停在道路中
    央時燈號才轉換等情形，故伊認為異議人違規事實明確等語
    綦詳在卷。次查證人向文瑋與異議人素不相識，並無恩怨嫌
    隙，證人為執行公務之員警，原則上係依法公正執行勤務，
    衡情當無甘冒偽證罪責任意構陷異議人違規之理；此外，復
    佐以證人向文瑋證詞內容前後一貫，且無瑕疵可指等情，足
    認其證詞可採。
(三)、再查，本件固無以錄影或照相等方式所拍攝之違規照片等可
    供本院審酌，惟一般警員執行交通勤務，依法並未要求恆須
    錄影或以照相存證，且因路口燈號變換迅速，闖紅燈之違規
    情形稍縱即逝，倘要求值勤警員或舉發機關就任何違規情狀
    均必以錄影或拍照之方式採證，實強其所難。況，法律並未
    就舉證之方式加以設限。因此，本件雖無現場違規之照片另
    為佐證，然案發當時現場舉發員警向文瑋既已到庭具結證述
    如前，足認異議人確有前揭違規之事實，則異議人空言否認
    云云，自難採信。
四、綜上所述，異議人於前開時、地駕駛車號392-XP號營業用自
    小客車闖紅燈之違規事實明確。原處分機關以異議人行經有
    燈光號誌管制之交岔路口闖紅燈為由，依道路交通管理處罰
    條例第53條第1項、第63條第1項第3款之規定，裁處異議人
    罰鍰2700元並記違規點數3點，核無違誤，本件異議為無理
    由，應予駁回。
五、據上論斷，應依道路交通案件處理辦法第19條，裁定如主文
    。
中    華    民    國    97    年    8     月    25    日
                        交通法庭  法  官  吳金芳
以上正本證明與原本無異。
如不服本裁定，應於收受送達後5 日內向本院提出抗告狀。
中    華    民    國    97    年    8     月    27    日
                                  書記官  武凱葳


司法院資訊處製作；財團法人民間司法改革基金會備份。
